【裁判字號】    98,抗,56
【裁判日期】    981026
【裁判案由】    本票裁定
【裁判全文】
臺灣高雄地方法院民事裁定                98年度抗字第56號
抗  告  人  甲○○○○○○○
相  對  人  乙○○
上列抗告人因與相對人間本票裁定事件，對於中華民國98年10月
6 日本院98年度司票字第5535號裁定提起抗告，本院裁定如下：
    主  文
抗告駁回。
抗告程序費用新台幣壹仟元由抗告人負擔。
    理  由
一、抗告意旨略以：法院公文常為大宗郵件，郵政單位常因大宗
    郵件繁多而未詳載送達予抗告人或無收件蓋日期章或親簽以
    示證明負責，間接延宕送件日期，致使抗告人無法順利收信
    。另就本案兩造間債權債務糾紛言之，相對人實為地下錢莊
    暴力討債之惡人，抗告人實有重大冤情，懇請法院從輕發落
    ，故原裁定逕以抗告人逾期提出抗告為由而駁回，實有不當
    ，爰依法提出抗告等語。
二、按受裁定送達之人提起抗告，應於裁定送達後10日之不變期
    間內為之，非訟事件法第42條第1 項定有明文。又依非訟事
    件法所為裁定之抗告程序，除該法另有規定外，準用民事訴
    訟法關於抗告程序之規定；且提起抗告如逾抗告期間者，原
    法院應以裁定駁回之。查本件前經相對人持抗告人所簽發之
    本票1 紙聲請本票裁定，經本院以98年度司票字第5535號准
    予核發在案，乃先依抗告人居所地即「高雄市○鎮區○○街
    16號」而為送達，因未獲會晤本人、亦無受領文書之同居人
    或受雇人，遂由投遞人員依法寄存於高雄市政府警察局前鎮
    ○○○○路派出所以為送達，從而無論應受送達人實際上於
    何時受領文書，均以寄存之日起經10日即同年9 月11日起發
    生送達效力；其後另據相對人陳報抗告人之戶籍謄本，遂依
    抗告人戶籍地即「高雄市○鎮區○○街168 號」更行送達，
    於98年9 月21日由抗告人本人親自收受，故亦應自是日起發
    生送達效力，然抗告人則遲至98年10月5 日方始具狀提起抗
    告等情，有卷附前該本票裁定1 件及本院送達證書2 紙可稽
    ，並有抗告人先前所提抗告狀其上本院收文戳章可證。準此
    ，本件縱依較有利於抗告人之送達時間即98年9 月21日作為
    抗告期間起算時點，然抗告人竟遲至同年10月5 日始行提起
    抗告（因其住、居所均位於高雄市，依法不予扣除在途期間
    ），顯已逾10日之法定抗告期間，揆諸前揭說明，此一瑕疵
    核屬違背法律上程式且無從補正，故原裁定前以抗告逾期為
    由裁定駁回，即無不合。從而本件抗告為無理由，亦應予駁
    回。
三、依非訟事件法第46條、第21條第1 項、第24條第1 項，裁定
    如主文。
中    華    民    國    98    年    10    月    26    日
                  民事第六庭  審判長法官 楊國祥
                                    法官 李怡諄
                                    法官 陳明呈
以上正本係照原本作成。
本裁定不得抗告。
中    華    民    國    98    年    10    月    26    日
                              書記官  劉音利


司法院資訊處製作；財團法人民間司法改革基金會備份。
